【裁判字號】    95,交易,67
【裁判日期】    950929
【裁判案由】    公共危險等
【裁判全文】
臺灣臺東地方法院刑事判決              95年度交易字第67號
公  訴  人  臺灣臺東地方法院檢察署檢察官
被      告  丁○○
上列被告因過失傷害案件，經檢察官聲請簡易判決處刑（95年度
偵字第1016號），經本院認有刑事訴訟法第451條之1第4 項但書
之情形，改適用通常程序判決如下：
    主  文
本件公訴不受理。
    理  由
一、公訴意旨略以：被告丁○○於95年3月25日晚上8時30分許，
    在臺東縣臺東市○○路與復興路交岔路口處飲用高梁酒兩杯
    ，飲畢後於同日晚上8時40分許猶駕駛動力交通工具車號E7-
    0098號自小客車前往臺東市○○路訪友（服用酒類，不能安
    全駕駛動力交通工具而駕駛部分經本院另行判決），回程時
    於同日晚間9 時20分，沿臺東市○○○○道外側快車道西向
    東行駛至設有閃黃燈號誌之該路與勝利街交岔路口處，依當
    時天候陰天、夜間有照明、柏油路面乾燥、無缺陷、無障礙
    物、視距良好，路段速限60公里，並無不能注意之情形，丁
    ○○未遵守行車速限之規定，竟以時速80公里行經該交岔路
    段，因超速失控、煞車不及，不慎撞擊告訴人丙○○駕駛附
    載沈秋雪沿勝利街南向北行駛至該交岔路口欲左轉入馬亨亨
    大道之車號1571-MK 號自小客車及其後方告訴人乙○○騎乘
    附載告訴人甲○○、沈靜怡及沈靜萱之車號NK5-495 號重機
    車，致丙○○受有頭部外傷、挫傷及左膝挫傷，沈秋雪受有
    頭部外傷、額頭裂傷及外傷，乙○○受有臉、頭皮、頸部挫
    傷及足部開放性傷口、腓骨開放性骨折，甲○○受有臉、頭
    皮及頸挫傷、腦震盪、足部挫傷及開放性傷口，沈靜萱受有
    臉、頭皮及頸挫傷、腦震盪、手挫傷，沈靜萱受有臉、頭皮
    及頸挫傷、腦震盪及急性氣管炎等傷害。因認被告涉犯刑法
    第284條第1項前段過失傷害罪嫌。
二、按告訴乃論之罪，未經合法告訴者，應諭知不受理之判決，
    該判決得不經言詞辯論為之，刑事訴訟法第303條第3款、第
    307 條分別定有明文。又告訴乃論之刑事事件於偵查中或第
    一審法院辯論終結前，調解成立，並於調解書上記載當事人
    同意撤回意旨，經法院核定者，視為於調解成立時撤回告訴
    或自訴，鄉鎮市調解條例第28條第2項亦有明文。
三、查本件公訴人認被告所涉犯之刑法第284條第1項前段過失傷
    害罪，依同法第287 條之規定，須告訴乃論。茲被告與本案
    告訴人丙○○、乙○○、甲○○間均業由臺東縣臺東市調解
    委員會調解成立，亦經本院核定，且調解書上已載明各告訴
    人與被告於和解後均對本事件不再有任何主張之同意撤回意
    旨，有該委員會95年7月4日95年度刑調字第100號、95年8月
    30 日95年刑調字第134號調解書各1 紙在卷可考，依前述規
    定，本件於上開各調解成立時即已視為各告訴人撤回告訴，
    依照首開說明，爰不經言詞辯論，逕為不受理之諭知。
據上論斷，應依刑事訴訟法第303條第3款、第307 條，判決如主
文。
中    華    民    國    95    年    9     月    29    日
                  刑事第三庭    審判長法  官  黃建都
                                      法  官  陳君鳳
                                      法  官  黃珮茹
以上正本證明與原本無異。
如不服本判決，應於判決送達後10日內向本院提出上訴狀（須附
繕本）。「切勿逕送上級法院」
                                      書記官  徐源坤
中    華    民    國    95    年    9     月    29    日


司法院資訊處製作；財團法人民間司法改革基金會備份。
